【裁判字號】    98,交聲,2142
【裁判日期】    980630
【裁判案由】    違反道路交通管理處罰條例聲明異議
【裁判全文】
臺灣臺北地方法院交通事件裁定        98年度交聲字第2142號
原處分機關  臺北市交通事件裁決所
異  議  人
即受處分人  甲○○
上列異議人即受處分人因違反道路交通管理處罰條例案件，對於
臺北市交通事件裁所中華民國九十八年五月二十五日所為之處分
（原處分案號：北市裁罰字第裁二二—Ａ00000000號）
，聲明異議，本院裁定如下：
    主  文
異議駁回。
    理  由
一、按在交岔路口、公共汽車招呼站十公尺內、消防栓、消防車
    出入口五公尺內不得臨時停車；禁止臨時停車處所不得停車
    ，道路交通安全規則第一百十一條第一項第二款及第一百十
    二條第一項第一款分別定有明文。又汽車駕駛人在禁止臨時
    停車處所停車者，處新臺幣（下同）六百元以上一千二百元
    以下罰鍰；次按汽車駕駛人違規停車而駕駛人不在場，並經
    以科學儀器取得證據資料證明其行為違規，當場不能或不宜
    攔截製單舉發者，得對汽車所有人逕行舉發處罰，復為道路
    交通管理處罰條例第五十六條第一項第一款、第七條之二第
    一項第七款、第二項第四款所明定。此外，汽車駕駛人，在
    禁止臨時停車處所違規停車為警舉發者，依違反道路交通管
    理事件統一裁罰基準及處理細則第四十四條第一項及違反道
    路交通管理事件統一裁罰基準表之規定，尚須依行為人所駕
    駛車輛之種類及有無在應到案日期前到案等二項因素決定應
    對行為人所處罰鍰之數額。是行為人如係駕駛自用一般小客
    車在禁止臨時停車處所違規停車而為警舉發，於期限內繳納
    罰緩或到案聽後裁決，並經主管機關調查後仍認定其有違規
    停車之行為者，依違反道路交通管理事件統一裁罰基準及處
    理細則第四十四條第一項及違反道路交通管理事件統一裁罰
    基準表之規定，應對該行為人處以九百元之罰鍰。
二、本件異議人即受處分人甲○○於民國九十七年十二月三日上
    午十時五十五分許，將葉阿煙所有之車牌號碼ＣＫ—四六一
    三號自用一般小客車，停放在臺北市○○區○○街七一巷一
    九弄一八號附近之交岔路口處，且駕駛人不在現場，經臺北
    市政府警察局中正第一分局交通分隊警員當場以拍照之方式
    採證，以受處分人有「在交岔路口十公尺內停車」之違規事
    實，於九十七年十二月十五日依據道路交通管理處罰條例第
    五十六條第一項第一款規定，逕行掣單舉發。嗣將臺北市政
    府警察局舉發違反道路交通管理事件通知單送達受處分人後
    ，受處分人於前開臺北市政府警察局舉發違反道路交通管理
    事件通知單上所載之應到案日期即九十八年一月十六日前向
    原處分機關提出申訴，並說明其即為駕駛人，經原處分機關
    函請舉發單位調查結果，仍認受處分人確有前開違規行為，
    原處分機關乃於九十八年五月二十五日，依首揭道路交通管
    理處罰條例第五十六條第一項第一款、違反道路交通管理事
    件統一裁罰基準及處理細則第四十三條、第四十四條之規定
    ，裁處受處分人九百元之罰鍰。
三、據受處分人之聲明異議狀之意旨，固不否認於前揭時間，將
    前揭自用小客車停放在上開禁止臨時停車之路段一情，惟辯
    稱：伊於停車前，有察看地上是否有畫紅線，發現該處地上
    之紅線只有頭跟尾部，中間並未劃設紅線，所以伊將車停放
    在無畫紅線的區域內。該處交通標線設置模糊不清，未確實
    設置妥當，且交岔路口十公尺內亦應劃設紅線使人民查悉，
    否則人民無法鉅細靡遺認知所有法律相關內容，此係行政機
    關之疏失，不應讓人民承擔云云。
四、經查：
（一）受處分人於上揭時間，將前揭自用小客車停放在臺北市○
      ○區○○街七十一巷十九弄十八號附近之交岔路口處之事
      實，業據受處分人於聲明異議狀中坦承不諱，並有採證照
      片二幀附卷可稽。
（二）受處分人雖以前揭情詞置辯，惟於交岔路口十公尺內不得
      臨時停車，禁止臨時停車處所不得停車之立法意旨，無非
      係因道路交岔路口乃車輛往來匯聚交集之處，若於該交岔
      路口十公尺內臨時停車或停車，將妨礙車輛流向之交會，
      並影響駕駛人察覺左、右方來車動態之視線，對於車輛往
      來順暢及交通安全實有重大危害，故以法律明文禁止。準
      此，交岔路口十公尺內不得停車，既係為避免交岔路口車
      輛進出及轉彎遭受阻礙，以維護交通安全，本不待主管機
      關設置標線、標誌，駕駛人即應知悉並遵守之；倘於交岔
      路口十公尺內設有禁止臨時停車標線、標誌，亦僅係為加
      強提醒、督促駕駛人注意。再者，本件受處分人為已考領
      有自用小客車駕駛執照之人，理應知悉並注意首開所示交
      通安全規則之相關規定，則其應當遵守該道路交通標誌、
      標線、號誌之指示，以維護交通秩序、確保行車安全。是
      受處分人辯稱交岔路口十公尺內禁止臨時停車，亦應設置
      標線，否則人民無法認知法律相關規範內容云云，乃卸責
      之詞，其所為辯解自不足取。
（三）從而，本件事證明確，受處分人之違規行為堪以認定。
五、綜上所述，受處分人確有於前開時間，在交岔路口十公尺內
    之禁止臨時停車路段違規停車之行為，且其於應到案日期前
    申訴，原處分機關依前揭道路交通管理處罰條例第五十六條
    第一項第一款之規定，就其違規停車之行為裁處受處分人九
    百元罰鍰，核無違誤，本件異議為無理由，自應予以駁回。
據上論斷，應依道路交通案件處理辦法第十九條，裁定如主文。
中    華    民    國    98    年    6     月    30    日
                  臺灣臺北地方法院交通法庭
                      法      官 雷淑雯
以上正本證明與原本無異。
如不服本裁定，應於送達後五日內，向本院提出抗告狀。
                      書  記  官 胡詩唯
中    華    民    國    98    年    6     月    30    日


司法院資訊處製作；財團法人民間司法改革基金會備份。
